# 陈版主您好，请问爆破行业A 公司高额溢价购买B 公司一条生产线会计处理

提问人：a5108662 时间：2022-11-24 17:43:30
陈版主您好，请问：爆破行业A公司购买B公司一条生产线，花费 6500 万， 500 万为该生产线账面价值， 6000 万为购买该生产线附带的生产指标，请问这笔业务该如何会计处理？@chenyiwei

回答人：chenyiwei
收购价格超出该生产线的有形资产公允价值的部分作为收购产能指标的对价，单独将产能指标确认为一项“无形资产——特许经营权”，在合理确定的受益年限内摊销。